【裁判字號】    89,易,858
【裁判日期】    890804
【裁判案由】    詐欺
【裁判全文】
臺灣臺南地方法院刑事判決                          八十九年度易字第八五八號
    被      告  甲○○
                乙○○
右列被告因詐欺案件，經檢察官提起公訴（八十八年度偵字第九六六六號），本院判
決如左：
    主      文
甲○○、乙○○共同意圖為自己不法之所有，以詐術使人將本人之物交付，各處有期
徒刑陸月，均緩刑貳年。
    事      實
一、乙○○與甲○○原係夫妻關係（已於八十七年六月二十五日離婚），共同基於意
    圖為自己不法所有之犯意聯絡，於民國八十六年四月間，以急需用款為由，持呂
    木貴所簽發以華南商業銀行埔墘分行為付款人，八十六年七月十五日票期，面額
    新台幣（下同）二十八萬元之支票一紙，及甲○○所有坐落台南縣新化鎮○○○
    段五五七｜一五地號土地所有權狀，暨其上建物新化鎮○○○路三五五｜七號建
    物所有權狀，向丙○○調借現款，致丙○○陷於錯誤，乃於八十六年四月七日及
    十一日，分別將八萬元及三萬元交予乙○○、甲○○二人，並由乙○○、甲○○
    共同簽發同面額之本票各一紙交予丙○○。迨至八十六年四月八日及七月三日，
    復由甲○○持乙○○所簽發面額分別為四萬元及六萬元之本票各一紙，向丙○○
    借取同本票面額之款項。嗣於前開支票屆期前，甲○○以欲取回權狀出售房地後
    償還丙○○為藉口，將借錢之初交予丙○○之土地暨建物所有權狀取回。詎屆期
    支票提示遭退票（該支票之發票人呂木貴並無其人），甲○○亦未將房地出售，
    且乙○○、甲○○復不償還借款，丙○○始知受騙，共計二十一萬元。
二、案經丙○○訴請台灣台南地方法院檢察署檢察官偵查起訴。
    理      由
一、訊之被告甲○○、乙○○固坦承共向丙○○借二十一萬元，嗣後並將土地及房屋
    所權狀取回，且未將房地出售以清償借款等情，惟矢口否認有何詐欺犯行，辯稱
    ：渠等要去貸二胎還他錢，但沒貸到云云。然查，右揭事實，業據告訴人丙○○
    指訴甚詳，並有土地、建物所有權狀影本，及支票、本票與退票理由單影本在卷
    可稽，又被告二人交付查無實際發票人之支票予告訴人，且於支票屆期前藉詞將
    土地與建物之所有權狀正本取回，並於支票退票後拒不償還借款，顯有詐欺之犯
    意甚明，足認被告二人所為前開辯解乃屬卸責之詞，尚難採信，本件事證明確，
    被告二人犯行均堪認定。
二、核被告甲○○、乙○○二人所為，均係犯刑法第三百三十九條第一項之詐欺取財
    罪。被告二人間，有犯意聯絡及行為分擔，為共同正犯。爰審酌被告二人犯罪之
    動機、目的、手段、詐欺之金額、對被害人所生損害及犯後態度等一切情狀，分
    別量處如主文所示之刑。末查，被告二人前均未曾受有期徒刑以上刑之宣告，有
    台灣高等法院被告全國前案紀錄表在卷可憑，渠等二人因一時貪慾，致觸刑章，
    經此教訓，當知所警惕而無再犯之虞，且事後已與告訴人達成和解，本院認前開
    對渠等刑之宣告，以暫不執行為適當，爰均併宣告緩刑二年，以啟自新。
據上論斷，應依刑事訴訟法第二百九十九條第一項前段，刑法第二十八條、第三百三
十九條第一項、第七十四條第一款，罰金罰鍰提高標準條例第一條前段，判決如主文
。
中      華      民      國      八十九      年     八     月     四     日
                        台灣台南地方法院刑事第二庭
                                        法  官
附錄法條：
刑法第三百三十九條第一項：
意圖為自己或第三人不法之所有，以詐術使人將本人或第三人之物交付者，處五年以
下有期徒刑、拘役或科或併科一千元以下罰金。
                                                                        １


司法院資訊處製作；財團法人民間司法改革基金會備份。
